# 旧准则下面，与资产相关的政府补助

提问人：xzsuper 时间：2013-02-28 20:51:09
是不是要进资本公积的？哪个文里面有具体的规定吗？求助～·

回答人：chenyiwei
参考证监会 2002 年发布的《股票发行审核标准备忘录第 13 号—关于税收减免与返还、政府补贴、财政拨款的审核标准》，其中比较系统地总结了原制度下财政补贴、税收返还等的会计处理：
为了提高拟公开发行证券的公司的信息披露质量，更准确、清晰地反映公司生产经营活动的盈利能力，对拟发行公司存在的税收减免与返还、政府补贴、财政拨款等情况，应按以下要求审核：
一、关于税收减免与返还、政府补贴和财政拨款的合法性 　　1 、根据国发（ 2000 ） 2 号文《国务院关于纠正地方自行制定税收先征后返政策的通知》，除经国务院审批的外，只有符合现行税收征管法律法规规定的税收减免与返还才是合法有效的。 　　2 、对于公司享受的政府补贴、财政拨款，其批准文件中应当明确了该项政府补贴、财政拨款的资金渠道及其依据、补贴或拨款的权属、补贴或拨款的用途和今后的处置方法及会计处理。 　　3 、发行人律师应对公司报告期内以及新股发行上市后所享受的税收减免与返还、政府补贴、财政拨款等政策是否有相应的法律依据，是否履行了相关批准程序进行核查，并对所享受的政策是否合法有效发表明确意见。
二、关于会计处理的依据及相应披露要求 　　税收减免与返还、政府补贴、财政拨款的会计处理，应遵循《企业会计制度》、财会函【 2000 】 30 号文《关于股份有限公司税收返还等有关会计处理的复函》等相关会计制度的规定。 　　1 、税收减免与返还。
先征后返的增值税于实际收到时计入收到当期补贴收入，消费税、营业税等其他流转税于实际收到时冲减收到当期的“主营业务税金及附加”；先征后返的所得税于实际收到时冲减收到当期所得税费用。 　　公司同时应在“会计报表附注”的“税项”部分详细披露税收减免与返还的具体内容、法律依据和会计处理的依据等。 　　2 、政府补贴和财政拨款。 　　如果政府补贴批准文件明确该补贴仅由公司代为管理并指定用途，不属公司全体股东享有，应将该部分政府补贴直接作为负债处理。 　　如果政府补贴批准文件明确该补贴由公司全体股东享有，属于国家财政扶持领域而给予的补贴，公司在实际收到时，计入补贴收入。 　　如果财政拨款批准文件明确该拨款具有专门用途，如用于技术改造、技术研究等，在该项拨款实际到位时应作为“长期应付款”核算，在项目完成后，应将其形成的资产转入固定资产，同时相应拨款转入资本公积。 　　公司应在招股说明书“财务会计信息”的“其他重要事项”中披露政府补贴批准文件的详细内容、取得该项补贴的附加条件、会计处理方法、对各期净利润的影响等情况。 　　3 、如果公司报告期内各会计年度取得的税收返还、政府补贴占公司同期净利润的比例超过 20 ％，公司应同时披露若无此项补贴收入对公司净利润的影响；此外，公司必须对此作特别风险提示；审核人员应在初审报告中提请发审委委员予以关注。
三、其他费用的减免与暂停计提 　　部分行业或地区存在行业性质或地方性质的各种应缴纳或提取的费用，如：矿产资源开采企业的维简费、水域地区的防洪费等。地方政府或行业主管部门往往以减免或允许暂停计提的方式减少公司此类费用的发生，增加公司当期净利润。对此，审核时应要求发行人律师对此项政策的合法性发表明确意见，并应参照“政府补贴”的信息披露要求执行。

提问人：tao-tian 时间：2018-03-06 19:13:09
请教陈版，收到具有专门用途的拨款，如技改、技术研究等，未形成固定资产的部分该如何处理？如技改费用、人工等支出。

回答人：chenyiwei
按旧准则做法，未形成固定资产的支出可暂时在生产成本中归集，经批准后与专项应付款对冲核销。

提问人：tao-tian 时间：2018-03-06 20:13:19
陈版，您说的经批准是指拨款部门的批准吗？麻烦您了！

回答人：chenyiwei
根据相关财政资金管理办法规定的验收流程确定谁是有权审批机关。